【裁判字號】    95,訴,1658
【裁判日期】    950630
【裁判案由】    毒品危害防制條例
【裁判全文】
臺灣板橋地方法院刑事判決              95年度訴字第1658號
公  訴  人  臺灣板橋地方法院檢察署檢察官
被      告  甲○○
                    （現另案在臺灣臺北監獄臺北分監執行中
上列被告因違反毒品危害防制條例案件，經檢察官提起公訴（95
年度毒偵字第1887號）及移送併辦（臺灣士林地方法院檢察署95
年度毒偵字第663 號），本院依簡式審判程序判決如下：
    主    文
甲○○連續施用第一級毒品，處有期徒刑玖月。扣案之研磨器壹
組及葡萄糖壹包，均沒收之。
    事    實
一、甲○○前因施用毒品案件，經本院以93年度毒聲字第940 號
    裁定送觀察、勒戒，經觀察、勒戒後，因認有繼續施用毒品
    之傾向，本院再以94年度毒聲字第395 號裁定令入戒治處所
    施以強制戒治，而於民國94年10月11日執行完畢釋放出臺灣
    臺北戒治所，並於94年10月18日經臺灣板橋地方法院檢察署
    檢察官以94年度戒毒偵字第391 號為不起訴處分。詎其仍未
    戒除毒癮，於強制戒治執行完畢後5 年內，另基於施用第一
    級毒品、第二級毒品之犯意，自94年12月初某日起，至95年
    2 月23日上午10時許止，在其臺北縣新莊市○○○路5 號2
    樓之3 、臺北市○○區○○街118 巷49號7 樓住處等地，連
    續將第一級毒品海洛因（下稱海洛因）及第二級毒品甲基安
    非他命（下稱甲基安非他命）一同放置在鋁箔紙上，用火燒
    烤之方式，併同施用海洛因、甲基安非他命數次。嗣分別於
    94年12月8 日上午11時許，為警搜索王寶山位在桃園縣龜山
    鄉○○路○ 段50巷10弄14之1 號住處時一併查獲；於95年2
    月23日晚間7 時35分許，在其上開新莊市住處為警查獲，並
    扣得其所有供施用毒品使用之研磨器1 組及葡萄糖1 包。
二、案經臺北縣政府警察局三峽分局移請臺灣板橋地方法院檢察
    署檢察官偵查後提起公訴，及臺北市政府警察局移請臺灣桃
    園地方法院檢察署檢察官呈請臺灣高等法院檢察署令轉臺灣
    士林地方法院檢察署檢察官移送併辦。
    理    由
一、本案被告甲○○所犯均係死刑、無期徒刑、最輕本刑為3 年
    以上有期徒刑以外之罪，其於準備程序中就被訴事實為有罪
    之陳述，經本院告知簡式審判程序之旨，並聽取公訴人、被
    告之意見後，經合議庭裁定進行簡式審判程序，合先敘明。
二、上揭犯罪事實，業據被告甲○○於本院訊問時坦承不諱，並
    有搜索扣押筆錄暨扣押物品目錄表2 份附卷可稽，及研磨器
    1 組及葡萄糖1 包扣案可資佐證，另其於94年12月8 日、95
    年2 月23日為警查獲經採集尿液送臺灣檢驗科技股份有限公
    司囑託鑑定結果，均呈鴉片類、安非他命類陽性反應，且甲
    基安非他命之濃度反應高於安非他命，有該公司94年12月21
    日、95年3 月20日濫用藥物尿液檢驗報告各1 份在卷可稽，
    均足以佐證被告自白與事實相符，堪以採信。又人體施用甲
    基安非他命後，其主要代謝物中，未改變型態之甲基安非他
    命占施用劑量達百分之43，安非他命則約為百分之5 ；人體
    若係施用安非他命後，主要代謝物中則有未改變型態之安非
    他命，但無甲基安非他命，此經法務部調查局以93年5 月4
    日調科壹字第09362413980 號函釋明在案，足見人體若施用
    安非他命，其尿液代謝物不可能出現甲基安非他命，惟人體
    若施用甲基安非他命，其尿液代謝物除主要有甲基安非他命
    外，亦可能有少量之安非他命，是本案被告之尿液除呈現少
    量之安非他命陽性反應外，主要係呈現甲基安非他命之陽性
    反應，依上開函示，被告自不可能係施用安非他命，而應係
    施用甲基安非他命，起訴書就此記載被告係施用安非他命，
    尚有誤會，業經公訴檢察官於本院準備程序時，當庭更正被
    告應係施用甲基安非他命，附此敘明。又被告前因施用毒品
    案件，經本院以93年度毒聲字第940 號裁定送觀察、勒戒，
    經觀察、勒戒後，因認有繼續施用毒品之傾向，本院再以94
    年度毒聲字第395 號裁定令入戒治處所施以強制戒治，而於
    94年10月11日執行完畢釋放出臺灣臺北戒治所，並於94年10
    月18日經臺灣板橋地方法院檢察署檢察官以94年度戒毒偵字
    第391 號為不起訴處分，有臺灣高等法院被告前案紀錄表及
    前開不起訴處分書各1 份附卷可稽，足徵被告經強制戒治執
    行完畢釋放後，5 年以內再犯施用第一、二級毒品之事證明
    確，被告犯行洵堪認定。
三、核被告甲○○所為，係犯毒品危害防制條例第10條第1 項、
    第2 項之施用第一級毒品、施用第二級毒品罪。被告上開施
    用海洛因、甲基安非他命前後持有海洛因、甲基安非他命之
    行為，為其施用犯行之當然結果，不另論罪。被告先後多次
    施用第一、二級毒品之行為，時間緊接，所犯罪名相同，應
    係出於概括之犯意為之，均為連續犯，均依刑法第56條之規
    定以一罪論，並均加重其刑。本案移送併辦及蒞庭公訴檢察
    官當庭擴張更正被告自94年12月初某日起，至95年2 月23日
    上午10時許止，有連續將第一、二級毒品併同施用數次之事
    實，經核與本案起訴書記載之犯罪事實，具前揭裁判上一罪
    之連續犯關係，基於審判不可分之原則，本院自得併為審究
    。而被告皆以同一燒烤施用行為觸犯上開施用第一、二級毒
    品罪名，為想像競合犯，應從一重之施用第一級毒品罪處斷
    。爰審酌被告不思尋求正當之身心發展，竟多次施用足以導
    致精神障礙、性格異常，甚至造成生命危險之毒品，戕害一
    己之身心健康，對社會治安可能之危害程度非微，惟被告於
    犯後已坦承犯行等一切情狀，量處如主文所示之刑，以資懲
    儆。扣案之研磨器1 組及葡萄糖1 包，均為被告所有供其施
    用毒品使用之物，業經被告於本院訊問時供明，爰均依刑法
    第38條第1 項第2 款之規定沒收之。至其餘扣案物品，依卷
    內證據尚不足以證明確為被告所有而供其施用毒品犯行所用
    之物，故不予一併宣告沒收，併此敘明。
據上論斷，應依刑事訴訟法第273 條之1 第1 項、第299 條第1
項前段，毒品危害防制條例第10條第1 項、第2 項，刑法第11條
前段、第56條、第55條、第38條第1 項第2 款，判決如主文。
本案經檢察官鄧媛到庭執行職務。
中    華    民    國    95    年    6     月    30    日
                  刑事第三庭  審判長法  官  李麗玲
                                    法  官  鄧雅心
                                    法  官  張兆光
上列正本證明與原本無異。
如不服本判決，應於判決送達後10日內向本院提出上訴狀 (應附
繕本)， 上訴於臺灣高等法院。
                                    書記官  曹秋冬
中    華    民    國    95    年    6     月    30    日
附錄本案論罪科刑法條：
毒品危害防制條例第10條
施用第一級毒品者，處6 月以上5 年以下有期徒刑。
施用第二級毒品者，處3 年以下有期徒刑。


司法院資訊處製作；財團法人民間司法改革基金會備份。
